【裁判字號】    99,交聲,1420
【裁判日期】    990930
【裁判案由】    違反道路交通管理處罰條例聲明異議
【裁判全文】
臺灣桃園地方法院交通事件裁定        99年度交聲字第1420號
原處分機關  交通部公路總局新竹區監理所桃園監理站
異  議  人
即受處分人  甲○○
上列異議人即受處分人因違反道路交通管理處罰條例案件，對於
交通部公路總局新竹區監理所桃園監理站民國99年9 月16日所為
之處分（原處分案號：桃監裁罰字第裁52-DB0000000號）聲明異
議，本院裁定如下：
    主  文
異議駁回。
    理  由
一、按汽車駕駛人，行經有燈光號誌管制之交岔路口闖紅燈，處
    新臺幣（下同）1,800 元以上5,400 元以下罰鍰，又汽車駕
    駛人，有違反道路交通管理處罰條例第53條情形者，除依原
    條款處罰鍰外，並予記違規點數3 點。再汽車駕駛人之行為
    ，經以科學儀器取得證據資料證明其行為違規，當場不能或
    不宜攔截製單舉發者，得逕行舉發，道路交通管理處罰條例
    第53條第1 項、第63條第1 項第3 款、第7 條之2 第1 項第
    7 款，分別定有明文。
二、原處分意旨略以：異議人即受處分人（下稱異議人）甲○○
    於民國99年6 月24日上午7 時許，駕駛車牌號碼0958-RF 號
    自小客車，行經桃園縣大溪鎮○○路與慈光街岔路口時，經
    警逕行舉發其有「闖紅燈」之違規，爰依道路交通管理處罰
    條例第53條第1 項、第63條第1 項之規定，裁處異議人罰鍰
    2,700元，並記違規點數3 點。
三、聲明異議意旨略以：本人於7 日接到3 張闖紅燈的照片，但
    3 張照片皆呈現黃燈，此由比對照片中所拍攝「藥」、「埔
    頂聯」等紅色招牌，即可確定當時之燈號顏色確非紅色，本
    人無法同意當時路口之燈號為紅色，為此具狀聲明異議云云
    。
四、本院查：
(一)、關於異議人甲○○於前揭時地駕駛系爭車輛行經設有燈光號
    誌管制之大溪鎮○○路與慈光街岔路口時，因未遵守道路交
    通號誌之指示而闖紅燈之違規事實，有現場採證彩色照片3
    張、交通部公路總局新竹區○○○○○道路交通管理事件裁
    決書、違規查詢單、送達證書、交通部公路總局新竹區監理
    所桃園監理站99年8 月30日竹監桃字第0993110688號函、桃
    園縣政府警察局大溪分局99年8 月23日溪警分交字第099202
    2909號函等件在卷可稽（本院卷第8 頁）。此部分之事實，
    即堪認定。
(二)、異議人雖辯稱案發當時現場燈號並非紅色云云，惟依卷附連
    續拍攝於99年6 月24日上午7 時0 分48至49秒之現場採證照
    片第1 張所示，已清楚可見當時該路口所裝設之橫排號誌僅
    有最左方燈面之紅色鏡面亮起，且異議人車輛雖已逼近該路
    口停止線前，其後車燈卻均未亮起，亦無其他煞車跡象；另
    依第2 、3 張照片所示，復可知異議人車輛於該處路口橫排
    號誌最左方燈面之紅色鏡面亮起時，依舊逕行通過停止線往
    前駛去，是異議人確有闖越紅燈之交通違規行為，實彰彰甚
    明。其空言否認案發當時該處之燈號為紅燈云云，已嫌無據
    。
(三)、至異議人固又以採證照片上所示燈號顏色，與鄰近店家所懸
    掛之紅色招牌顏色不符，故應為黃燈云云為辯。但姑不論依
    卷存彩色採證照片觀之，其畫面左側所拍得之以大面積黃色
    背景為主之「臺灣彩券」招牌顏色，已與架設於本案異議人
    違規地點附近之燈號顯示顏色有所出入，因色彩之呈現結果
    本即會因色相（即區別色彩之名稱）、明度（即色彩明暗程
    度）與彩度（即色彩之純粹度或飽和度）之不同而有歧異；
    縱屬同一色相，亦會因不同之明度及彩度配置而有差別，此
    由觀諸色彩學上之色立體圖、伊登表色系統、曼塞爾表色系
    、奧斯華德表色系即明，異議人徒以上開路段燈號所呈現之
    紅色色彩，與其主觀上所認識之「紅色」不同，遽即指摘其
    並非紅色云云，即嫌速斷。再者，關於本案舉發當時現場之
    號誌運作是否正常一節，經原處分機關函詢桃園縣政府警察
    局大溪分局結果，又據該分局函覆略以：「本案經查埔頂路
    與慈光街岔路口設有三色行車管制號誌燈（即紅綠燈），當
    時號誌運作正常，自用小客車0598-RF 號於埔頂路紅燈時仍
    違規闖越路口執行往大溪方向行使，經員警照相取締並依違
    規事實掣單逕舉……」等語，有該分局99年8 月23日溪警分
    交字第0992022909號函在卷，益徵案發當時現場號誌運作正
    常，異議人確係闖越紅燈無誤。茲異議人猶以案發當時燈號
    應為黃燈，進而指摘當時號誌故障云云，顯非事實，本院要
    難採憑。
五、綜上所述，異議人確有於上開時地，行經有燈光號誌管制之
    交岔路口闖紅燈之違規行為，原處分機關因而依道路交通管
    理處罰條例第53條第1 項、第63條第1 項第3 款（原處分漏
    載第3 款），違反道路交通管理事件統一裁罰基準表之規定
    ，裁處異議人罰鍰2,700 元，並記違規點數3 點，核無違法
    失當之處，異議人空言指摘號誌燈號為黃燈云云，求予撤銷
    免罰，顯無理由，應予駁回。
據上論斷，應依道路交通案件處理辦法第19條，裁定如主文。
中    華    民    國    99    年    9     月    30    日
                  刑事第八庭    法  官  呂綺珍
以上正本證明與原本無異。
如不服本裁定，應於送達後5 日內，向本院提出抗告狀。
                                書記官  范升福
中    華    民    國    99    年    10    月    4     日

司法院資訊處製作；財團法人民間司法改革基金會備份。
